# 请教陈版关于反向购买合并报表的处理

提问人：roinlee 时间：2013-11-25 14:09:13
陈版您好，假如A集团将持有下属B公司95%股权转让给C公司后，C公司向A集团定向增发并支付一定银行存款（大约占到定向增发股本公允价值的1%），A集团持有C公司60%的股权，请问这部分1%用银行存款支付取得的长期股权投资在编制反向购买合并报表（C、B合并）时该如何处理呢？算合并成本的时候要带上这部分1%么？
还有就是5%的少数股东权益一块，编制反向购买报表时直接调减法律上子公司的实收资本、资本公积、盈余公积、未分配利润，再调增少数股东权益么？

回答人：chenyiwei
1 、重组完成后的C公司在按照反向购买原则编制合并报表时，对于其所支付的现金对价，可作为对其股东的一项分配处理，具体参见附件所示的Q&A。
IFRS 3.Appendix B15-1 - Reverse acquisition with cash consideration.pdf (36.96 KB, 下载次数: 65)
2013-11-26 00:27 上传
IFRS 3.Appendix B20-1 - Accounting for cash consideration in a reverse acquisition.pdf (27.99 KB, 下载次数: 52)
2013-11-26 00:28 上传
2 、该 5 ％的少数股权在重组前后的C公司合并报表中均体现为少数股权，不受重组影响。此问题在准则讲解中有说明。

提问人：n91126 时间：2015-12-22 00:48:52
请教陈版，反向购买完成后法律上子公司的原股东应如何编制合并财务报表？比如B是A的全资子公司，C通过向A发行股票取得B的全部股权且交易后被A控制，A应当如何编制合并财务报表？谢谢！

回答人：chenyiwei
请参考《瑞华研究 2010 ～ 2014 汇编》之“问题3-2-60（以子公司控股股权对被购买方增资实现对被购买方非同一控制下合并的处理）”。